【裁判字號】    96,訴,3530
【裁判日期】    970527
【裁判案由】    偽造文書
【裁判全文】
臺灣板橋地方法院刑事判決              96年度訴字第3530號
公  訴  人  臺灣板橋地方法院檢察署檢察官
被      告  戊○○
            丁○○
上列被告之  葉秀美律師
選任辯護人  陳香如律師
上列被告因偽造文書案件，經檢察官提起公訴（九十六年度偵字
第一八七二五號）及移送併案審理（九十六年度偵字第二二七二
三號），本院判決如下：
    主  文
戊○○行使偽造私文書，足以生損害於公眾及他人，處有期徒刑
拾月，減為有期徒刑伍月，偽造授權書上偽造丙○○之署押壹枚
、偽造丙○○之印章壹枚及偽造不動產買賣契約書上偽造丙○○
之印文陸枚均沒收；又行使偽造私文書，足以生損害於公眾及他
人，處有期徒刑拾月，減為有期徒刑伍月，偽造授權書上偽造丙○○之署押壹枚沒收；又行使偽造私文書，足以生損害於公眾及
他人，處有期徒刑拾月，減為有期徒刑伍月，偽造授權書上偽造
丙○○之署押壹枚沒收。應執行有期徒刑壹年貳月。偽造授權書
上偽造丙○○之署押壹枚、偽造丙○○之印章壹枚及偽造不動產
買賣契約書上偽造丙○○之印文陸枚均沒收。
丁○○無罪。
    事  實
一、戊○○因故得知丙○○年老獨居於臺北縣板橋市○○路四十
    巷七弄十二號四樓，且名下有數筆不動產，於民國九十五年
    八、九月間起，主動前往上址照顧丙○○，為其打掃、整理
    家務，並取得丙○○之信任，戊○○因見丙○○對其日漸信
    任，且戊○○向丙○○告稱欲代其更換身分證、汽車駕照或
    代為塗銷不動產之抵押權設定等，丙○○均不疑有他，將其
    證件或不動產之所有權狀、印鑑證明、印章等如數交予戊○○保管，戊○○見有機可趁，竟基於偽造文書之犯意，其明
    知丙○○未曾表示欲贈與其名下不動產予戊○○或戊○○之
    女丁○○，且明知未得丙○○之同意或授權，竟於九十五年
    十月五日之前幾日，前往位於臺北縣三重市○○路○段八十
    號二樓甲○地政士事務所，向甲○告稱欲將丙○○所有如附
    表一所示之不動產辦理移轉登記至丁○○名下，甲○即向戊○○表示須具備不動產所有人亦即丙○○出具之授權書以及
    相關不動產之所有權狀正本、買賣雙方身分證影本、賣方印
    鑑證明、印鑑章等物，始能辦理，甲○即令事務所助理擬具
    授權書之內容後，交予戊○○帶回簽名用印，戊○○隨後在
    其住處擅自在該授權書授權人簽章欄位偽造丙○○之簽名，
    並盜用丙○○之印章蓋用印文一枚，偽造丙○○授權戊○○
    辦理如附表一所示不動產之買賣、產權登記、貸款設定、申
    請印鑑證明、戶籍資料等事務之授權書，足以生損害於丙○○，另向不知情之丁○○告稱欲借用其名義辦理法拍屋之移
    轉登記及辦理貸款，向丁○○取得其身分證，嗣於九十五年
    十月五日某時，戊○○即攜帶上開偽造之授權書及如附表一
    所示不動產之所有權狀正本、丙○○、丁○○之身分證、丙○○之印鑑證明、印鑑章等物，前往上開甲○地政士事務所
    ，將該偽造之授權書交予甲○行使，足以生損害於甲○及丙○○，戊○○並簽立代刻印章同意書，使甲○誤信戊○○確
    實取得丙○○之授權，並同意代為辦理如附表一所示之不動
    產相關登記事務。詳細辦理情形如下：
（一）甲○先於九十五年十月十二日代為委請不知情之刻印人員
      刻製丁○○、丙○○之便章各一枚，並據以製作附表一編
      號一所示之不動產買主為丁○○、賣主為丙○○之不動產
      買賣契約書，在其上蓋用丙○○之印文六枚，偽造該不實
      之不動產賣賣契約書，足以生損害於丙○○，再接續於九
      十五年十月二十四日就附表一編號一所示之不動產填製土
      地登記申請書、土地買賣所有權移轉契約書、建築改良物
      買賣所有權移轉契約書，並在該等文件上蓋用丙○○之印
      文（詳細印文數量如附表二編號一至編號三所示），偽造
      用以表示出賣人為丙○○及買受人為丁○○之土地登記申
      請書、土地買賣所有權移轉契約書、建築改良物買賣所有
      權移轉契約書之私文書，足以生損害於丙○○。再於九十
      五年十一月二十一日向臺北縣板橋地政事務所申請將上開
      土地、建物所有權移轉登記至丁○○名下，使該管公務員
      陷於錯誤，將此等不實之所有權移轉事項，以買賣為原因
      登載於職務掌管之土地及建物登記謄本等公文書，足以生
      損害於丙○○及臺北縣板橋地政事務所對於不動產登記之
      正確性。
（二）甲○於九十五年十月二十四日就附表一編號二所示之不動
      產填製土地登記申請書、土地買賣所有權移轉契約書、建
      築改良物買賣所有權移轉契約書，並在該等文件上蓋用丙○○之印文（詳細印文數量如附表二編號四至編號六所示
      ），偽造用以表示出賣人為丙○○及買受人為丁○○之土
      地登記申請書、土地買賣所有權移轉契約書、建築改良物
      買賣所有權移轉契約書之私文書，足以生損害於丙○○。
      再於九十五年十二月十三日向臺北市古亭地政事務所申請
      將上開土地、建物所有權移轉登記至丁○○名下，使該管
      公務員陷於錯誤，將此等不實之所有權移轉事項，以買賣
      為原因登載於職務掌管之土地及建物登記謄本等公文書，
      足以生損害於丙○○及臺北市古亭地政事務所對於不動產
      登記之正確性。
（三）甲○於九十六年一月十日就附表一編號三所示之不動產填
      製土地登記申請書、土地買賣所有權移轉契約書、建築改
      良物買賣所有權移轉契約書，並在該等文件上蓋用丙○○
      之印文（詳細印文數量如附表二編號七至編號九所示），
      偽造用以表示出賣人為丙○○及買受人為丁○○之土地登
      記申請書、土地買賣所有權移轉契約書、建築改良物買賣
      所有權移轉契約書之私文書，足以生損害於丙○○。再於
      九十六年三月五日向臺北縣板橋地政事務所申請將上開土
      地、建物所有權移轉登記至丁○○名下，使該管公務員陷
      於錯誤，將此等不實之所有權移轉事項，以買賣為原因登
      載於職務掌管之土地及建物登記謄本等公文書，足以生損
      害於丙○○及臺北縣板橋地政事務所對於不動產登記之正
      確性。
二、案經丙○○訴請臺灣板橋地方法院檢察署檢察官偵查起訴。
    理  由
壹、有罪部分（被告戊○○部分）
一、證據能力部分
    被告以外之人於偵查中向檢察官所為之陳述，除顯有不可信
    之情況者外，得為證據。刑事訴訟法第一百五十九條之一第
    二項規定甚明。依證人乙○○、甲○於偵查中乃經檢察官告
    以偽證罪責並具結後，方向檢察官為陳述，足認其是時所為
    陳述並無何顯有不可信之情況，是前開證人於偵查中向檢察
    官所為陳述，具有證據能力。
二、實體部分
（一）訊據被告戊○○固坦承有於上開時地以丙○○名義填寫授
      權書，並繼而持向甲○行使，委請甲○辦理如附表一所示
      之不動產移轉登記，以及借用不知情之女兒丁○○名義辦
      理過戶等事實，惟矢口否認有何偽造文書、使公務員登載
      不實之犯行，辯稱：因為伊要照顧丙○○一輩子，丙○○
      說要送伊房子，叫伊去整理，所以委託甲○辦理本件不動
      產過戶事宜，伊有經過丙○○的同意和授權，伊並無偽造
      文書或使公務員登載不實之犯行云云。經查：
    (一)上開犯罪事實業據證人丙○○於本院審理時具結證述明確
      ，其證稱：「因為我在中華路有一間三、四十年的房屋，
      她（戊○○）主動說要幫我翻修，需要錢，後來過了一、
      兩個月，我去看發現跟想像中裝修不一樣，從木造房屋變
      磚瓦房屋，還有因為換汽車執照後起疑後去查證，才發現
      房屋已經到戊○○的女兒名下。」、「當時她說要照顧我
      ，所以就把證件交給她，她要幫我換身分證」、「（問：
      是否戊○○幫你辦印鑑證明？）當時戊○○有在場，她告
      訴戶政事務所的小姐說我走不動了，所以她就幫我辦」、
      「（問：是否跟戊○○說要把房屋贈與她？）沒有說過，
      不可能會送給她」、「（問：是否請戊○○辦理這幾間房
      屋的登記或過戶？）只有因為五十年前修中華路的房屋，
      曾向銀行借四十萬或五十萬，已還清尚未註銷，所以戊○○有幫我去註銷，我沒有請她辦過戶，她過戶我都不曉得
      」等語（見本院九十七年二月二十六日審理筆錄），是被
      告戊○○辯稱：丙○○說要送伊房子，本件不動產過戶事
      宜，伊有經過丙○○的同意和授權云云，自難以採信。況
      且證人乙○○即丙○○之子於本院審理時亦具結證稱：「
      我父母在我小時離婚，我目前與母親同住，大約一個星期
      回去看我父親兩、三次」、「（問：你是否見過戊○○？
      ）沒有，發生事情後才見過」等語（見本院上開審理筆錄
      ），被告戊○○亦自承在本件案發之前並未見過證人乙○○，也不知道丙○○有兒子等語，倘若真如被告戊○○於
      偵查中所言，伊自九十五年間即搬入丙○○家中住，並且
      照顧丙○○之生活起居，則被告戊○○豈可能從未見過證
      人乙○○？甚至不知道丙○○有兒子一事？而被告戊○○
      與丙○○僅係一般朋友關係，衡諸常情，丙○○豈可能平
      白無故將名下三間不動產無償贈與被告戊○○？更可見被
      告戊○○辯稱：丙○○同意要將本件房地送伊云云，實與
      事實不符，不足採信。
    (二)再者，證人甲○於本院審理時具結證稱：伊在本件不動產
      登記案件辦理過程中從未與丙○○接洽過等語（見本院九
      十七年五月十三日審理筆錄），已難認定丙○○有同意或
      授權被告戊○○辦理本件相關不動產過戶登記之事宜，況
      且被告戊○○坦承本件丙○○為授權人名義之授權書上面
      丙○○的名字係其本人代為簽寫，並有該授權書一件在卷
      可稽（見臺灣板橋地方法院檢察署九十六年他字第三一九
      五號卷第六十一頁），倘若被告戊○○確實與丙○○同住
      ，且確實經過丙○○之授權，則被告戊○○央請丙○○在
      該授權書上親筆簽名自為極其容易之事，何以捨此不為而
      需自行簽寫丙○○之姓名？由此更可見證人丙○○證稱：
      伊從未表示要將房地送給被告戊○○，也從未同意或授權
      被告戊○○辦理本件不動產移轉登記等語，應與事實相符
      ，堪以採信。
    (三)此外，復有臺北市古亭地政事務所九十六年十月二十九日
      北市古地三字第09631458000 號函、臺北縣板橋地政事務
      所九十六年十月二十三日北縣板地登字第0960015897號函
      及隨函所檢附之如附表一所示不動產如附表二所示之偽造
      偽造丙○○移轉所有權予丁○○之土地登記申請書、建築
      改良物買賣所有權移轉契約書、土地所有權買賣移轉契約
      書、丙○○之印鑑證明、丙○○名義之土地所有權狀、丙○○名義之建築改良物所有權狀等，附於本院審理卷可稽
      。並有證人甲○所提出由被告戊○○偽造丙○○簽名之授
      權書、證人甲○代為填製之不動產買賣契約書（見上開他
      字卷第六十九頁、第七十頁）、交屋明細表影本二紙（見
      上開他字卷第六十一頁、第六十九頁、第七十頁、第六十
      二頁、第六十三頁），以及代刻印章同意書、收費標準、
      費用明細表、案件整理卡等（見臺灣板橋地方法院九十六
      年度偵字第二二七二三號卷第七十四頁到七十九頁）在卷
      可稽。
    (四)綜上所述，被告戊○○確有偽造丙○○簽名、盜用丙○○
      印文而偽造授權書，以及借用不知情之丁○○之名義擔任
      買受人，再利用不知情之甲○偽造土地登申請書、土地買
      賣所有權移轉契約書、建築改良物買賣所有權移轉契約書
      等私文書，並進而行使前開偽造私文書而使承辦公務員將
      該等不實買賣原因移轉登記一節登載於其業務上所掌之公
      文書上之行為。本件事證明確，被告戊○○犯行堪以認定
      。
（二）核被告戊○○所為，係犯刑法第二百十六條、第二百十條
      、第二百十四條之罪。被告利用不知情之甲○代刻丙○○
      之便章、偽造私文書、行使私文書、使公務員登載不實之
      犯行，應認係間接正犯。被告戊○○盜蓋丙○○之印文為
      盜用丙○○印鑑章之當然結果；被告戊○○盜用丙○○之
      印鑑章蓋用於授權書、土地登記申請書、土地買賣所有權
      移轉契約書、建築改良物買賣所有權移轉契約書之行為，
      係偽造授權書、土地登記申請書、土地建築改良物買賣所
      有權移轉契約書私文書之階段行為，偽造土地登記聲請書
      、土地買賣所有權移轉契約書、建築改良物買賣所有權移
      轉契約書私文書後復持以行使，偽造之低度行為為行使之
      高度行為所吸收，均不另論擬。次按同時偽造同一被害人
      之多件同類文書時，其被害法益仍僅一個，不能以其偽造
      之文書件數，計算其法益，此與同時偽造不同被害人之文
      書時，因有侵害數個人法益，係一行為觸犯數罪名者迥異
      （參最高法院八十九年度臺上字第二七三０號判決意旨）
      。被告戊○○雖偽造授權書、土地登記聲請書、土地買賣
      所有權移轉契約書、建築改良物買賣所有權移轉契約書等
      私文書，然因上開偽造之私文書其被害人均為丙○○，前
      開不同文書侵害同一法益，故被告偽造及行使土地登記申
      請書、土地買賣所有權移轉契約書、建築改良物買賣所有
      權移轉契約書私文書，亦不生想像競合犯之問題（指同一
      筆房地所有權移轉登記而言）。而被告偽造授權書、土地
      登記聲請書、土地買賣所有權移轉契約書、建築改良物買
      賣所有權移轉契約書等私文書並進而同時行使，其中偽造
      之行為，雖係分別為不同行為，然各該行為係為達同一移
      轉房地所有權登記目的而為之各個舉動，各行為之獨立性
      極為薄弱，依一般社會健全觀念難以強行分離，且被告主
      觀上當然有自始至終在各階段中為偽造前開私文書以達移
      轉同一房地登記目的之意思，認各個舉動不過為犯罪行為
      之一部分，並係侵害同一法益（臺灣高等法院暨所屬法院
      八十六年十一月份座談會審查意見）接續而完成整個犯罪
      ，顯基於單一犯意接續所為，應包括於一行為予以評價而
      為接續犯，應論以實質上一罪。又被告偽造前開私文書後
      持以向地政事務所辦理不動產所有權移轉登記，其所犯行
      使偽造私文書罪與使公務員登載不實事項於職務上所掌公
      文書罪間，為一行為觸犯數罪名，屬想像競合犯，應從一
      重之行使偽造私文書罪處斷。公訴意旨雖未論及被告戊○○前開使公務員登載不實事項於職務上所掌公文書之犯行
      ，然被告此等犯行與公訴人業已起訴被告涉犯前開行使偽
      造文書犯行有想像競合犯之裁判上一罪關係，依審判不可
      分之原則，亦為起訴效力所及，本院自應併予審理。再者
      ，被告戊○○委請甲○先後三次於上開時間辦理如附表一
      所示三筆房地移轉登記，其犯意各別，行為互異，為數罪
      ，應予分論併罰。爰審酌被告戊○○素行尚佳，有臺灣高
      等法院被告前案紀錄表一件在卷可稽，其利用丙○○年老
      獨居之機，虛構事實而移轉丙○○之上開房地，所生危害
      甚鉅，且犯罪後否認犯行，迄今未與告訴人丙○○達成和
      解，態度不佳等一切情狀，分別量處如主文所示之刑，並
      定其應執行刑。末查，被告戊○○本件犯罪時間均在九十
      六年四月二十四日以前，所犯之罪並無中華民國九十六年
      罪犯減刑條例第三條所列情形，爰依該條例第二條第一項
      第三款之規定，減其刑期二分之一，並定其應執行刑。
（三）按盜用他人真正印章所蓋用之印文，並非偽造印章之印文
      ，不在刑法第二百十九條所定必須沒收之列，最高法院四
      十八年臺上字第一一三號判例意旨可資參照。查本件授權
      書、土地登記聲請書、土地買賣所有權移轉契約書、建築
      改良物買賣所有權移轉契約書上丙○○之印文（即丙○○
      之印鑑章蓋用之印文）均係真正印章所蓋用之印文，依上
      開判例意旨，並非偽造印章之印文，自無從併予宣告沒收
      ；又偽造之授權書乃戊○○提交甲○行使，以及偽造土地
      登記聲請書、土地買賣所有權移轉契約書、建築改良物買
      賣所有權移轉契約書等私文書，已於辦理移轉登記過程中
      為甲○送件至地政事務所，均非被告戊○○所有，亦無從
      就前開偽造之私文書併予宣告沒收，附此敘明。惟上開偽
      造授權書由戊○○偽造之丙○○簽名一枚，為偽造之署押
      ，應依刑法第二百十九條之規定宣告沒收。再者，甲○因
      取得戊○○之授權代為委請不知情之刻印人員刻製丙○○
      之便章一枚，並據以製作賣主為丙○○之不動產買賣契約
      書，該便章為變造之印章，該不動產買賣契約書亦為偽造
      之私文書，雖該不動產買賣契約書已由甲○併送地政事務
      所行使，而非被告戊○○所有，惟該偽造之印章一枚及該
      偽造不動產買賣契約書上蓋用偽造丙○○印章之偽造印文
      六枚，不問屬於犯人與否，均應依刑法第二百十九條之規
      定宣告沒收。
貳、無罪部分（被告丁○○部分）
一、公訴意旨略以：被告丁○○係被告戊○○之女，因被告戊○○得知丙○○獨居於臺北縣板橋市○○路四十巷七弄十二號
    四樓，且有數筆不動產，於民國九十五年十月三十日，戊○○趁與丙○○至戶政事務所辦理印鑑證明、換發身分證時，
    取得丙○○之印鑑證明後，竟與被告丁○○共同基於偽造文
    書之犯意聯絡，明知丙○○未將所有如附表一所示之不動產
    出賣或贈與予被告丁○○，亦未得丙○○同意及授權，利用
    不知情之代書甲○於附表二所示之時間，偽造丙○○之印文
    於附表二所示之文件上，再持之向附表二所示之機關行使，
    將丙○○所有如附表一所示之不動產移轉登記予丁○○，使
    掌理地籍管理之公務員將上開事項登記於所掌之公文書上，
    足以生損害於丙○○及地政機關管理地籍之正確性。
二、按犯罪事實應依證據認定之，無證據不得認定犯罪事實；不
    能證明被告犯罪者，應諭知無罪之判決，刑事訴訟法第一百
    五十四條第二項及第三百零一條第一項分別定有明文。次按
    認定不利於被告之事實，須依積極證據，苟積極證據不足為
    不利於被告事實之認定時，即應為有利於被告之認定，更不
    必有何有利之證據；又事實之認定，應憑證據，如未能發現
    相當證據，或證據不足以證明，自不能以推測或擬制之方法
    ，以為裁判基礎。而刑事訴訟法上所謂認定犯罪事實之積極
    證據，係指適合於被告犯罪事實之認定之積極證據而言，雖
    不以直接證據為限，間接證據亦包括在內；然而無論直接或
    間接證據，其為訴訟上之證明，須於通常一般之人均不致有
    所懷疑，而得確信其為真實之程度者，始得據為有罪之認定
    ，倘其證明尚未達到此一程度，而有合理之懷疑存在時，致
    使無從形成有罪之確信，此有最高法院八十二年度臺上字第
    一六三號判決、七十六年度臺上字第四九八六號、三十年度
    上字第八一六號等判例意旨可資參照。
三、公訴人認被告丁○○涉犯上開罪嫌，係以被告戊○○之供述
    、告訴人丙○○之指述、證人乙○○、甲○之證述，復有授
    權書、不動產買賣契約書、建物及基地登記申請書等，為其
    論據。訊據被告丁○○堅決否認有何偽造文書犯行，辯稱：
    伊母親戊○○說有法拍屋要以伊的名義去辦貸款，過戶的部
    分伊不清楚，伊母親於九十一年間也曾因買法拍屋，以伊名
    義辦貸款，本件伊只參與銀行對保簽名的部分，伊在九十五
    年底在家中交給母親伊的身分證和印章，但母親未具體說明
    用途，伊也沒問，貸款的錢伊完全沒有用，伊也不認識告訴
    人丙○○，伊並無任何偽造文書犯行等語。經查：
（一）證人丙○○於本院審理時證稱：伊不認識丁○○，也沒見
      過丁○○，直到檢察官開庭時才見過等語（見本院九十七
      年二月二十六日審理筆錄）；證人甲○於本院審理時證稱
      ：伊本人沒有和丁○○接洽過，大部分都是戊○○來等語
      （見本院九十七年五月十三日審理筆錄），是被告丁○○
      辯稱：伊不清楚本件過戶部分的事宜等語，尚非全然無據
      。
（二）次查，證人戊○○於本院審理時具結證稱：「（問：是否
      曾與丁○○提過要將本件三間房屋過戶到她名下？）我只
      有說要過到她名下，要用她的名字貸款」、「如果我有賣
      的話就會還錢，她只是借我身分證跟印鑑證明幫我貸款」
      、「（問：你是否有明確跟她說你要去辦理？）她應該是
      知道，這本來就是要過戶，她沒有問的很清楚，拿給我，
      我就去辦」等語，並證稱：伊之前曾有購買法拍屋，其中
      一間是登記在丁○○名下，本件伊並未告知丁○○借用名
      字登記的房屋原所有權人是何人，也沒有告知該房屋的來
      源，只有說房屋過戶要借丁○○名字辦貸款，貸款下來的
      錢是伊使用等語（見本院九十七年二月二十六日審理筆錄
      ），核與被告丁○○所辯之情節相合一致，是被告丁○○
      雖有提供本人身分證、印章供被告戊○○辦理本件不動產
      之移轉登記，惟無證據認定被告丁○○對於該等不動產之
      來源有所知悉，亦無證據認定被告丁○○與被告戊○○之
      間有何犯意聯絡。
四、綜上所述，被告丁○○前開辯詞尚非無據，檢察官所舉之證
    據尚不足以讓本院得到確信被告有罪之心證，此外復查無其
    他積極證據足資證明被告丁○○確有上開偽造私文書犯行，
    不能證明被告丁○○犯罪，自應諭知被告丁○○無罪之判決
    。
據上論斷，應依刑事訴訟法第二百九十九條第一項前段、第三百
零一條第一項，刑法第二百十六條、第二百十條、第二百十四條
、第二百十九條、第五十一條第五款，中華民國九十六年罪犯減
刑條例第二條第一項第三款、第七條、第十條，判決如主文。
本案經檢察官連思藩到庭執行職務。
中    華    民    國    97    年    5     月    27    日
                  刑事第十八庭  審判長法  官  連育群
                                      法  官  吳幸娥
                                      法  官  王綽光
上列正本證明與原本無異。
如不服本判決，應於判決送達後十日內敘明上訴理由，向本院提
出上訴狀（應附繕本），上訴於臺灣高等法院。
                                      書記官  田世杰
中    華    民    國    97    年    5     月    27    日
附錄本案論罪科刑法條全文
中華民國刑法第216條
（行使偽造變造或登載不實之文書罪）
行使第210 條至第215 條之文書者，依偽造、變造文書或登載不
實事項或使登載不實事項之規定處斷。
中華民國刑法第210 條（偽造變造私文書罪）
偽造、變造私文書，足以生損害於公眾或他人者，處5 年以下有
期徒刑。
中華民國刑法第214 條（使公務員登載不實罪）
明知為不實之事項，而使公務員登載於職務上所掌之公文書，足
以生損害於公眾或他人者，處3 年以下有期徒刑、拘役或5 百元
以下罰金。
附表一
┌──┬─────────┬─────────┬──────────────┐
│編號│  門  牌  號  碼  │      建號        │        坐落基地            │
├──┼─────────┼─────────┼──────────────┤
│ 1  │臺北縣板橋市○○路│臺北縣板橋市江子翠│臺北縣板橋市○○○段第崁1小 │
│    │40巷7弄12號4樓    │段第一崁1小段2226 │段98-23地號                 │
│    │                  │號                │                            │
├──┼─────────┼─────────┼──────────────┤
│ 2  │臺北市○○路○段443│臺北市○○區○○段│臺北市○○段○○段370地號    │
│    │巷6號             │5小段60建號       │                            │
├──┼─────────┼─────────┼──────────────┤
│ 3  │臺北縣板橋市○○路│臺北縣板橋市○○段│臺北縣板橋市○○段663地號、 │
│    │231號             │302建號           │726地號                     │
└──┴─────────┴─────────┴──────────────┘
附表二
┌──┬──────────────────────┬─────┬─────┬──────┐
│編號│            偽造之文件                      │盜用之署押│行使之機關│向地政事務所│
│    │                                            │          │          │行使之時間  │
├──┼──────────────────────┼─────┼─────┼──────┤
│ 1  │臺北縣板橋市○○○段第一崁小段98-23地號之土 │印文四枚  │臺北縣板橋│95年11月21日│
│    │地登記申請書                                │          │地政事務所│            │
├──┼──────────────────────┼─────┼─────┼──────┤
│ 2  │臺北縣板橋市○○○段第一崁小段98-23地號之土 │印文五枚  │臺北縣板橋│   同上     │
│    │地買賣所有權移轉契約書                      │          │地政事務所│            │
├──┼──────────────────────┼─────┼─────┼──────┤
│ 3  │臺北縣板橋市○○路40巷7弄12號4樓建築改良物買│印文五枚  │臺北縣板橋│   同上     │
│    │賣所有權移轉契約書                          │          │地政事務所│            │
├──┼──────────────────────┼─────┼─────┼──────┤
│ 4  │臺北市○○段○○段370地號之土地登記申請書    │印文三枚  │臺北市古亭│95年12月13日│
│    │                                            │          │地政事務所│            │
├──┼──────────────────────┼─────┼─────┼──────┤
│ 5  │臺北市○○段○○段370地號之土地買賣所有權移轉│印文五枚  │臺北市古亭│   同上     │
│    │契約書                                      │          │地政事務所│            │
├──┼──────────────────────┼─────┼─────┼──────┤
│ 6  │臺北市○○路○段443巷6號建築改良物買賣所有權 │印文五枚  │臺北市古亭│   同上     │
│    │移轉契約書                                  │          │地政事務所│            │
├──┼──────────────────────┼─────┼─────┼──────┤
│ 7  │臺北縣板橋市○○段663地號、726地號土地登記申│印文三枚  │臺北縣板橋│96年3月5日  │
│    │請書                                        │          │地政事務所│            │
├──┼──────────────────────┼─────┼─────┼──────┤
│ 8  │臺北縣板橋市○○段663地號、726地號土地所有權│印文三枚  │臺北縣板橋│   同上     │
│    │買賣移轉契約                                │          │地政事務所│            │
├──┼──────────────────────┼─────┼─────┼──────┤
│ 9  │臺北縣板橋市○○路231號建築改良物買賣所有權 │印文三枚  │臺北縣板橋│   同上     │
│    │移轉契約書                                  │          │地政事務所│            │
└──┴──────────────────────┴─────┴─────┴──────┘


司法院資訊處製作；財團法人民間司法改革基金會備份。
